【裁判字號】    97,訴,5576
【裁判日期】    980409
【裁判案由】    毒品危害防制條例
【裁判全文】
臺灣板橋地方法院刑事判決              97年度訴字第5576號
公  訴  人  臺灣板橋地方法院檢察署檢察官
被      告  甲○○
上列被告因違反毒品危害防制條例案件，經檢察官提起公訴（97
年度毒偵字第9020號），本院判決如下：
    主  文
甲○○施用第一級毒品，累犯，處有期徒刑捌月。
    事  實
一、甲○○前於民國93年10月25日及94年5 月25日，因施用毒品
    案件，經本院分別以93年度訴字第1601號、94年度訴字第84
    5 號判決，各判處有期徒刑1 年、及有期徒刑1 年3 月，並
    分別於93年11月18日及94年7 月11日判決確定，復經本院以
    96年度聲減字第1261號裁定，減刑為有期徒刑6 月、及有期
    徒刑7 月15日確定，上開2 罪經接續執行，於95年9 月19日
    縮刑期滿執行完畢。詎甲○○猶不知悔改，基於施用第一級
    毒品海洛因之犯意，於97年7 月15日下午4 時52分許為警採
    尿前回溯26小時內（查獲時至採尿時止應予扣除）某時，在
    不詳處所，施用海洛因1 次。
二、案經臺北縣政府警察局三峽分局報請臺灣板橋地方法院檢察
    署檢察官偵查起訴。
    理  由
一、按被告以外之人於審判外之言詞或書面陳述，除法律有規定
    者外，不得作為證據。次按被告以外之人於審判外之陳述，
    經當事人於審判程序同意作為證據，法院審酌該言詞陳述或
    書面陳述作成時之情況，認為適當者，亦得為證據。當事人
    、代理人或辯護人於法院調查證據時，知有第159 條第1 項
    不得為證據之情形，而未於言詞辯論終結前聲明異議者，視
    為有前項之同意，刑事訴訟法第159 條第1 項及第159 條之
    5 分別定有明文。查台灣檢驗科技股份有限公司97年8 月4
    日出具之濫用藥物檢驗報告1 紙、檢體採集送驗紀錄表1 紙
    及法務部調查局98年3 月6 日調科壹字第098000790960號鑑
    定書，檢察官、被告均未爭執，且迄本院言詞辯論終結前，
    復未就上開證據之證據能力聲明異議，本院審酌上開證據並
    非違法取得，亦無證明力明顯過低之情形，依上揭說明，均
    有證據能力。
二、訊據被告甲○○固坦承有至警局採尿之事實，惟矢口否認施
    用第一級毒品犯行，辯稱：我都準時去報到驗尿，我不可能
    施用毒品之後，自己去報到驗尿，我也不知道為何會這樣云
    云。惟查，被告於97年7 月15日下午4 時52分許，在台北縣
    三峽鎮○○路○段48號之三峽分局內經警採尿，並送檢驗結
    果，確實呈現海洛因代謝物嗎啡之陽性反應，此有台灣檢驗
    科技股份有限公司97年8 月4 日出具之濫用藥物檢驗報告1
    紙、檢體採集送驗紀錄表1 紙及法務部調查局98年3 月6 日
    調科壹字第098000790960號鑑定書1 件在卷可稽，顯見被告
    於97年7 月15日下午4 時52分為警採尿前26小時內確有施用
    海洛因1 次（按海洛因經注射或吸入人體後，約百分之80於
    24小時內自尿中排出，一般而言，尿液中能否驗出嗎啡陽性
    反應與其投與量、投與途徑、採尿時間、個人體質及檢測方
    法之靈敏度有關，國外曾有文獻報導注射6 毫克之海洛因鹽
    酸鹽，其代謝物嗎啡之平均可檢出時限約為26小時，業經行
    政院衛生署藥物食品檢驗局於81年9 月8 日以藥檢壹字第81
    14885 號函述綦詳，此為本院職務上已知悉之事項），是被
    告否認施用顯非可採。本件事證已甚明確，被告犯行堪以認
    定。
三、核被告所為，係犯毒品危害防制條例第10條第1 項之施用第
    一級毒品罪。被告施用第一級毒品前持有毒品之低度行為，
    應為施用之高度行為所吸收，不另論罪。被告前有事實欄所
    載之論罪、科刑及徒刑之執行情形，此有台灣高等法院被告
    前案紀錄表1 件在卷可按，其受有期徒刑執行完畢，5 年以
    內故意再犯本件有期徒刑以上之罪，為累犯，應依刑法第47
    條第1 項規定加重其刑。爰審酌被告犯罪之動機、目的、手
    段，施用毒品戕害一己身心健康，惟未對他人造成實際危害
    ，其施用毒品之種類、時間，及國中畢業之智識程度（見警
    詢筆錄記載），犯罪後態度等一切情狀，處如主文所示之刑
    ，以資懲儆。
據上論斷，應依刑事訴訟法第299 條第1 項前段，毒品危害防制
條例第10條第1 項，刑法第11條前段、第47條第1 項，判決如主
文。
本案經檢察官藍海凝到庭執行職務。
中    華    民    國    98    年    4     月    9     日
                  刑事第五庭    審判長法  官   胡堅勤
                                      法  官   林家賢
                                      法  官   盧軍傑
上列正本證明與原本無異。
如不服本判決，應於判決送達後10日內敘明上訴理由，向本院提
出上訴狀 (應附繕本) ，上訴於臺灣高等法院。其未敘述上訴理
由者，應於上訴期間屆滿後20日內向本院補提理由書「切勿逕送
上級法院」。
                                書記官  梁宜庭
中    華    民    國    98    年    4     月    10    日
附錄本案論罪科刑法條全文：
 毒品危害防制條例第10條
 施用第一級毒品者，處 6 月以上 5 年以下有期徒刑。
 施用第二級毒品者，處 3 年以下有期徒刑。


司法院資訊處製作；財團法人民間司法改革基金會備份。
